Inventaris van de eigentijdse Toegangen, Instructies en Rapporten van de Oost-Indische Archipel
Nationaal Archief, Den Haag
- Hydrografische Rapporten, 3.2
  - Hydrografische rapporten., 1894-1928; 2
    No.262: Half September-half October. Beeindigen de triangulatie en belloding van de Noor- en Oostkust Alor. Sluiten aan op de Zuidkust. Vinden een belangrijk verschil van 28" in lengte. Verwerken dit op de triangulatie van de N. en O.kust en brengen deze correctie aan in C. en minuutblad. Trianguleeren de Oostkust van Kambing, de Z. punt van Liran (lichttoren) en de ZW. hoek van Wettar. Nemen de astronomische punten op N.O. hoek Alor en ZW.hoek Wettar in de triangulatie op. Vinden bij laatstgenoemd punt aanzienlijke verschillen (? b 49", ? l 37") welke doen denken aan locale attractie.
    No.263: Half October-half November. Nemen Westkust Kambing, Z. gedeelte Liran en en het begin van de Zuidkust van Wettar op. Bepalen lengte Dilly volgens draadloos tijdsein Malabar, gevende 42".8 Oost.
    No.264: Half November-half December. Looden en trianguleeren ter ZO.kust Wetar. Komen tot Tg. Eden. De plaatsen der drie laatste bakens, alsmede van Ster, zijn gemerkt door cementen pilaartjes. Nemen het astr. punt Ilwakki in de triangulatie op, gevende de laatste 61".5 te Noordelijk en 48".2 te Oostelijk. Nemen astr. peilingen ter controle en berekenen voor hetzelfde doel de plaatsen van enkele bakens ook door astr. peiling met hoekmeting op hoogste top Kambing en een top of Timor (Koeri). Nemen verder een astr.peiling van Tg.Eden op hoogste punt Kisar, welke 39'.2 verschil met het berekende azimuth. Vinden eveneens een belangrijk verschil met de Timor-triangulatie bij het berekenen van een top van deze (Mata Bia) uit astronomische peilingen uit de Wetar triangulatie. Staken de werkzaamheden wegens vertrek naar Soerabaia, gevolgd door uitdienststelling.
    No.265: Voorstel commandant tot netswijziging der minuutbladen Noordkust Timor en Alor-eilanden, ter verkrijging van aansluiting op Lomblen. Gouv. opnvrtg. "Eridanus" Commandant Dalhuisen.
    No.266: Voorstel werkwijze commandant op Timor en omgeving.
    No.267: Opmerkingen op dit voorstel.
    No.268: Memorie aansluiting opnemingen Noordkust Timor van Tg. Goemoek tot Dilly, Aloz-eilanden en Lomblen.
    No.268a: Toezending memorie sub 268 aan commandant Eridanus (afschrift aan C.Z.).
    Gouvernements SS. "Eridanus".
    Commandant: kapitein luitenant ter zee Dalhuisen.
    No.269: Komen 28 Januari op terrein Zuidkust Wetar. Trianguleeren met kleine afstanden en drijvend schip van Tg.Eden tot Tg.Iskanawatoe. Laten hoog baak zetten midden op Kisar. Half Februari op Koepang terug.
    No.270: Schrijven chef Hydrographie aan Commandant over de fouten in de triangulaties van Noord Timor en Wetar en een onderzoek naar de meest bevredigde aansluiting dezer opnemingen.
    No.271: Maart. Nemen astr. peiling uit een baak iets beO.Tg.Eden en meten de hoeken van den driehoek gevormd door dat baak, het baak Hoog op Tg.Iskanawatoe en baak Kis op Kisser. Berekenen baak Kis net die gegevens en vinden een verschil van 26" in breedte en 36" in lengte met de plaats uit de Timortriangulatie. Vervolgen de triangulatie op de Oostkust van Wetar; nemen een controle azimuth tusschen de bakens Muur (vermoedelijk iets beO.Tg. Eden) en Hoog op Tg.Iskanawatoe, dat een verachil oplevert van 12'43" met het berekende. In verband met ongunstig weer wordt naar Roma overgestoken, een baak Rom op dat eiland geplaatst, van daaruit een astronomisch azimuth met meting op Kis Hoog, Letti en Mon genomen. Op een zandplant beO. het eiland Maopora werd een astr. plaatsbepaling genomen. De ZO.kust van Roma en de daarbij gelegen eilandjes werd op een nieuwe basis opgenomen.
    No.272: Schrijven Chef Afd. Hydeographie met verzoek coörd. der bakens. in de rapporten te vermelden. Mededeeling dat de plaatsen der bakens op Portugeesch Timor blijvend gemerkt zijn. Verzoek bericht of astronomische lengte bepaling op Djoeha is verricht volgens draadloze tijdseinen.
    No.273: April. Voltooien opneming Roma met geringe verschillen bij aansluiting. Zoeken vergeefa naar rif met vraagteeken tusschen Roma en Tellang. Zetten daarna opneming Oost- en Noordkust Wetar voort. Zijn bij einde turn gevorderd tot 126°15'. Oostmoeson vroeg en met kracht ingevallen.
    No.274: Voortstel tot netswijziging voor de triangulatie van Timor en Wetar. Bevat ook gegevens omtrent uitkomsten astr.plaatsbepaling op Djoeha (nabij Roma).
    No.275: Antwoord op het voorstel sub 274. Voorloopige netswijziging. Met naschrift waarbij deze netswijziging wordt vastgesteld en de uitvoering wordt aangegeven.
    No.276: Mei 1923. Opneming Noord en Westkust Wetar. Aansluiting op een baak, staande op Honden-eiland nabij NW.hoek.Ook bij deze aansluiting moeston groote verschillen overbrugt worden (2" in breedte en 59" in lengte!) De correcties, welke de plaatsen der bakens voor deze aansluiting moeten ondergaan, zijn berekend, zoolat de minuut- en constructiebladen daarvoor niet meer behoeven te worden gewijzigd.
    No.277: Antwoord op dezerzijdsch schrijven No.272.
    No.278: met calque 1/2 Juni-1/2 Juli. Beginnen de opneming der Tanimbar-eilanden. Gaan uit van het astr. punt Cudemans te Wailoetoe en een aldaa gemeten basis. Trianguleeren en looden op de Noordkust van Wailoetoe benevens op die van de eilanden Seloe en Woekaroe. Peilschaalwaarn. worden gedaan bij Wailoetoe. Veel hinder werd ondervonden van hard doorstaande O.lijke winden. Lijst van bakens ter Noord, Oost- en Westkust Wetar.
    No.279: Augustus. Met calquen. Zatten de triangulatie en belooding der eilanden beW. straat Jamdena en van die straat voort Getijconstanten Kisser. Beschouwingen over de verrichte triangulatie. Plan daarvan op calque.
    No.280: Antwoord op dezerzijdsch schrijven sub 275. Over de netswijziging.
    No.281: Mededeeling over de nauwkeurigheid van het draadloca dagtijdsein van Batavia, gebruikt voor lengte bepaling Djoeha.
    No.282: September. Looden op W.kust Tanimbar-eilanden. Merlen uiterste bakens.
    No.283: Antwoord op 280. Over netswijziging. Mededeeling dat de methode aangegeven in 275 aanvaard is.
    No.284: 1/2 October-begin. November met calque. Nemen Kisser op. Bepalen de bakens door theodolietmetingen en zenithhoeken van uit hoogte punt (240 M.) Beginnen opneming Sermata-groep. Meten een basis op N.kust. Zetten een hoeg baak op Leti.Nemen de Zuidkust van dat eiland op overeenkomstige wijze op als voor kisser gevolgd is. Overbruggen straat Moa door een vasten driehoek. Zetten een hoog baat op NW.hoek Moa.Gebruiken de afstand Moa-Kog om alle bakens ter Noordkust Moa en Laker vast te leggen, tot op 23 zm. van Kog. Nemen astr. peiling op Kis, benevens op twee toppen van Maopora.
    No.285: met calque. 1/2 November-1/2 December. Opneming Sermata-eilanden.
    No.286: 2e helft December met calque. Opneming MO.hoek Timor. Merken de eindbakens Tim en Si met pilaartjes. Beschouwing over de aansluiting der opneming van de Sermata-eilanden. Daartoe voorgestelde netswijziging, welke is aangenomen.
    No.287: Over font in memorie netswijziging (zie 375) reeds verbeterd(zie 283).
    No.288: Schrijven aan Commandant dat netswijziging Sermata-eilanlen is aangenomen en verzoek daarmede rekening te houden bij eventueele astr. peilingen uit Damar- of Babargroep.
    No.289: Schrijven aan Commandant met toezending foto netkaart 1:200.000" Wetar en N. Timor" ten behoeve onderzoek Sumatra-rif.
    Commandant Warnsinck.
    No.290: met calque en bakenlijst. Maart. Beginnen opneming Babargroep. Gaan uit van astr. punt Posthumus Meijes te Tepa en gemeten basis. Bijzonderheden over de triangulatie. Hevige Oostenwinden verhinderden de triangulatie langs de Zuidkust van Babar te voltooien.
    No.291: met calque, bakenlijst en teekening op m.M. papier. 1/2 April-begin Mei. Beeindigen opneming Babargroep. Bijzonderheden over triangulatie.
    No.292: Schrijven Chef afd. aan Commandant op verzoek in voorgaand rapport betreffende gevolgde bijzondere triangulatie - methode. (Zie 296).
    No.293: 1/2 Mei-1/2 Juni. met calque en bakenlijst. Vervolgen de opneming ter N.W. kust Tanimbar eilanden. Triangulatie grootendeels met vaste driehoeken. Richten hoog baak op hoogste punt Laibobar op, ter verzekering aansluiting op de Oostkust. Getijwaarnemingen worden gedaan te Lelingtoen ter Noordkust.
    No.294: 1/2 Juli-1/2 Juli. met bakenlijst en twee calquen. Vervolgen de opneming ter Westkust Tanimbar-eilanden, eerst om de Noord, daarna om de Zuid, uitgaande van Saumlakki en straat Egeron. Bepalen daarvoor een basis op tuighoogte te Saumlakki. Sluiten aan bij de triangulatie, welke is uitgegaan van het a.p. te Wailoetoe. De weersomstandigheden zijn tijdens den Oostmoensson, ook ter Westkust van de Tanimbars ongunstig.
    No.295: Augustus, meet calque en bakenlijst. Nemen de Westkust van Selaroe (Tanimbar-groep) op. Ondervonden harden Oostmoesson.
    No.296: Antwoord op dezerzijdsch schrijven No.292, betreffende de nauwkeurigheid van triangulatie met drijvend schip, indien bij kleine afstanden meer dan een baak gelijktijdig bepaald wordt. (Zie 297).
    No.297: Dezerzijdsch antwoord op 296. (Zie 301).
    No.298: October. met calque. Trianguleeren en looden op de Noordkust der Tanimbar-eil.
    No.299: November. met 2 calquen. Vervolgden de werkzaamheden op de Noord- en Westkust der Tanimbar-groep. Namen uit baak op rif Bara Sadi een astronomische peiling op een bergtop van Babar. Sluiten aan op A.P. Posthumus Meijes te Moloe.
    No.300: December. met 2 calquen en puntenlijst. Vervolgen de opneming van Vordate en Larat (Tanimbar-groep). Weersomstandigheden ongunstig.
    No.301: Antwoord op schrijven chef afdeeling No.297.
    No.302: Antwoord op No.301 en critiek op H.R. No.300 betreffende de triangulatie van Vordate en Larat.
    No.30: Januari, met 2 calquen, baken en riffenlijst. Verkten bewesten Selaroe en op de Costkust van Jamdena.
    No.304: Februari, met calque en bakenlijst. Trianguleeren en looden ter Oostkust Jamdena, waarbij aansluiting werd verkregen op baak Tam (ZO. punt Larat). Beschouwingen over aansluiting en netswijziging.
    No.305: Schrijven aan Commandant mededeelende dat met beschouwingen aansluiting accoord wordt gegaan en voor onderzoek aanbevelende rifje met vraagteeken beW. Tanimbar's en Sumatra-rif.
    No.306: 2de helft van Maart, met calque. Werkten ten ZO.kust Selaroe. Verrichten eenige aanvullende werkzaamheden in de Babargroep.
    No.307: April, ondervinden bijzonder slecht weer, waarbij averij werd opgeloopen, welke opkomst naar Soerabaja noodig maakte. Verrichten astr. breedtebepaling op Ariama Riama en astr. lengtebepaling (t.o.v. Malabar) te Saumlakki.
    No.308: Verzoek om inlichting aan Commandant betreffende lengte Batavia gebruikt bij lengtebepaling Saumlakki.
    No.309: Juni. Onderzoek naar de ligging van het Herculesrif, de lichtboei, van den lichtopstand der Aroe-banken en van de in de nabijheid gelegen landhoeken op kaart 125.
    No.310: Juni/Juli, met calque. Onderzoek vaarwaters aan weerszijden van Soangi, waarbij het Westelijke is afgedregd. Op de uitkomsten van het onderzoek wordt aan het O. lijke vaarwater tocht de voorkeur geschonken.
    No.311: Augustus, Onderzoek naar rif in Hovenvaarwater, leidende naar Makassar.
    No.312: eind Juli-begin Augustus. Verrichten eenige aanvullingswerkzaamheden in Tanimbargroep. Beeindigen deze opneming. Betoog dat de Eridanus minder geschikt is voor opnvtg.
    No.313: Antwoord op No.308. Mededeeling dat lengte Saumlakki berust op nieuwe lengte Batavia.
    No.314: Dokken te Soerabaja. Verrichten daarna een onderzoek in den geul van het Oostervaarwater. Merk S.H.V.P. op peilschaal Drempel verdwenen. Eenige mededeelingen hoe daarin voorzien werd. Bepaling lichtschip. vertrekken vervolgens naar Kangean archipel.
    No.315: October. met calque. Opneming Dammergroep op ter NW.kust gemeten basis en astronomische punt Posthumus Meijes. Verkregen snijding op hoogste pun eiland Teouw uit de Koelwattibaai, welke gecombineerd met een vroeger uit Tepa (Babar) genomen een voorloopige plaats gaf.Groote heiigheid verhinderde nadere snijdingen op verre punten te verkrijgen.
    No.316: Verdediging van de bij Vordate gevolgde wijze van trianguleeren. Antwoord op dezerzijds schrijven no.302.
    No.317: Verhandeling over z.g. serie-triangulatie. Antwoord op dezerzijdsch schrijven no.302.
    No.318: Antwoord op no.316 en 317, waarin niet wordt ingestemd met het gebruik van w.f. op de wijze als in 316 wordt aangegeven en het goed recht der serie-triangulatie wordt erkend.
    No.319: 1/2 November. Onderzoek naar rif in 1903 gerapporteerd door Edi beW. Maroe (Noord Tanimbar) en naar rif in 1911 gerapporteerd door Tromp beW. de Tanimbar-groep. Geen van beide werd gevonden. Richten baak Hoog op, op den Woerwali (Dammer) teneinde te dienen als centraalmeetpunt voor verbindingsmetingen tusschen de Sermata-, Babar- en Dammergroep. Slecht zicht verhinderen de metingen. Nemen Teoen op (beO. Dammer) op tuighoogte-basis. 16 November naar Ambon.
    No.320: Schrijven aan commandant bevattende extract journaal Tromp, betreffende rif bedoeld in No.319.
    Commandant: luitenant ter zee 1ste klas H. Spits.
    No.321: eind November-1/2 December. Met twee bijlage (calques). Opneming Nila, Seroea, Manoek en Nil Desperandum. Astr. breedtebepaling op Manoek; astr. lengtebepaling (Malabar) op Seroea. Verbonden Dammar, Teouw, Nila, Dai (Babar) Nil Desperandum, Seroea, Manoek en Banda door astr. peilingen. Doesburgh-rif en "Gevaren" bij Nila niet gevonden.
    No.322: Januari. met calque. Begonnen met de voortzetting der opneming Banggai-archipel (Borneo 1909). Vonden met zekerheid twee bakenplaatsen terug en namen deze als basis voor de opneming. Hadden zeer gunstig weer en mooi riffenzicht. Verkenden de Zuidkust der Soela-eilanden.
    No.323: Mededeeling van chef H. dat geen bijzonderheden bekend zijn betreffende het rif met vraagteeken op 2°15. '5 Z.b. en 122°48'.5 O.L.
    No.324: Aanvullingsrapport op 322. Eenige uitkomsten der in Januari genomen astronomische peilingen en plaatsbepalingen.
    No.325: Dezerzijdsch schrijven betreffende de aansluiting der opnemingen van de eilanden tusschen Ceram en Babar (Banda, Manoek, Seroea, Nila, Dammer en Babar).
    No.326: Februari. met calque. Zetten de opneming der Banggaai archipel voort. Maakten van de triangulatie een gesloten kring met zeer goede uitkomsten.
    No.327: Advies betreffende uit te geven plannen van ankerplaatsen op Damme. en nabijliggende eilanden. Voorgenomen volgorde van werken. Opgave rondmeting uit schip in Hovenvaarwater bij onderzoek naar uitwerken rif in Juli 1925.
    No.328: 1/2 April - 1/2 Mei, met calque. Voortzetting der opneming van den Banggaiarchipel. Voeren de triangulatie met vaste driehoeken over straat Greijhound. Nemen het punt Oudemans op het eiland Masoni, dat echter niet met zekerheid terug te vinden is, op in de triangulatie, gevende 21". 4 Zuid en 52". 1 Oost. Weer over het algemeen buiig, doch niet ongunstig.
    Een bij dit rapport gevoegde memorie over de voorloopige verbetering van kaart 140 afgegeven.
    No.329: 1/2 Mei-1/2 Juni met calque. Probeeren de verafstands metingen in Dammer binnen te krijgen, hetgeen echter niet gelukt. Zetten vervolgens de opneming voort van den Banggai - archipel, hetgeen echter vanwege krachtig intredende ZO. moesson moet worden afgebroken, waarna een basis wordt gemeten op de Noordkust van Taliaboe en deze wordt aangesloten op de triangulatie van Straat Greyhound. Vergelijken de waterbeweging ter Noordkust Taliaboe met die te Banggai.
    No.330: Gegevens omtrent observatieplaatsen te Seroea en Manoek. Mededeeling omtrent volgorde werkzaamheden.
    No.331: Juli. Vervolgden opneming Soela-eilanden. Werkten nabij NW.hoek Taliaboe. Bijzonderheden over uitkomsten basismeting te Kafa en aansluiting op astron. punt Oudemans op Masoni.
    No.332: Augustus. met calque. Trianguleeren en looden op Noordkust Taliaboe en in Straat Tjapaloeloe. Bijzonderheden over den stroom in deze Straat.
    No.333: Oct. 26 met 2 calquen. Stelde vruchteloos onderzoek in naar Sumatra-rif, tusschen Timor en Wetar. Begonnen de opneming ZO.kust Timor op basis der opneming Rotti 1910. Weêr niet zeer gunstig. ZO. moesson staat nog vrij krachtig door.
    No.334: Nov. met calque. Trianguleeren en looden ter ZO.kust Timor van de Noil-Minabaai tot de grens.
    No.335: Tafel samengesteld door off. Gouv. Marine Verstelle ter berekening buitenbaaks correctie. (niet in "Klapper" vermeld).
    No.336: Dec. met calque en opgave fout in 335. Trachten in Dammer te meten op Babar, hetgeen mislukte. Begonnen opneming van het N.lijk gedeelte van de ZO.kust van Timor, vervolgden op eindbakens opneming 1923.
    No.337: met calque. Januari Trianguleeren met drijvend en geankerd schip en belooden de kust ter ZO.kust Timor. Aansluiting op de Mata Bia der Noordkust.
    No.338: Februari met calque. Beeindigen de opneming der ZO.kust van Timor. Konden het astronomisch punt bij de grens niet met absolute zekerheid terugvinden. Enkels beschouwingen hierover. Getijconstanten Lorè (korte serie).
    No.339: Maart met calque. Rondmeting uit bk Hoog (Dammer). Vruchteloos 2de onderzoek naar verkleuring Tromp beW. Tanimbar groep. Beschouwing over de ligging der eilanden en eilandengroepen NO.van Roma- en Sermata-groep, voortvloeiende uit de aansluiting der triangulatie der eersten door middel van de meting uit Hoog.
    No.340: Dezerzijdsch schrijven over de uitkomsten der rondmeting uit bk. Hoog (Dammer) en over die van de astronomische peiling uit Manoek op de Banda groep.
    No.341: Voorstel netswijziging opneming ZO.kust Timor. Bijgevoegd aanteekeningen dienaangaande en uiteindelijke beslissing als bijlage.
    No.342: Schrijven aan commandant over toegepaste lengte en breedte verandering ter Noordwestkust Soela-eilanden.
    No.343: Voorstel tot aansluiting der eilanden binnen Banda boog bij Ceram (zie 2-340).
    No.344: Mededeeling van vermoedelijke fout in netsverlegging toegepast op bladen I en II der opneming van den Banggai-archipel en nader voorstel tot netswijziging betreffende die opneming.
    No.346: 1/2 Sept. met calque en drie andere bijlagen. Zetten de werkzaamheden voort ter Noordkust Soela-eilanden. Komen gereed tot de Oosthoek van Lifoematola. Beschouwingen over de stroom in de Straat van Lifoematola en over de uitkomsten van de aansluiting op het punt Oudemans aldaar. Bijlage 1 behelst een verbetering op H.R. de 2-331 bijlage 2 voorstel B.a.Z. betrekking hebbende op Soela-eil. en getijconstanten Gela (afgegeven) bijlage 3 is de calque bijlage 4 vervalkrommen N. en Z. van Straat Lifoematola en een paar stroomwaarnemingen in de straat (afgegeven aan getijarchief).
    No.347: Antwoord op No.342 over toegepaste breedte- en lengtewijzigingen ter Noordwestkust Soela-eilanden.
    No.348: Eind Sept.-begin October met calque. Werkten aan de Oostzijde van den Banggai archipel. Sloten met gering verschil aan op het uitgangspunt, bk. Mars, van de triangulatie Straat Peleng, Borneo 1909. Gingen vervolgens naar de Oostpunt van Mangoli. Namen het eiland Lifoematola op. Observeerden een astronomische plaats en namen een astronomische peiling op Ombi.
    No.349: Uitkomsten astronomische plaatsbepaling op Lifoematola en van de astronomische peiling op de Ombi-eilanden.
    No.350: met calque, Nov. Nemen Lucipara- en Schildpadeilanden op, alsmede Goenoeng Api. Bepalen de ligging dezer eilanden d.m.v. twee astronomische plaatsbepalingen. Mislukte proef verankering meerboei.
    No.351: Dec. met calque. Beeindigen belooding in Straat Greyhound. Bepalen beginafstand Soe-Waai voor opneming Z.kust Taliaboe, welke berust op basis ter Noordkust te Kaffa gemeten.
    No.352: Nadere bijzonderheden astr. plaatsbepaling op Goenoeng Api (zie 350).
    1928.
    No.353: Januari, met calque. Trianguleeren en looden ter Zuidkust Soela-eilanden verrichten stroomwaarnemingen, in verband met peilschaalwaarnemingen aan beide uiteinden, in straat Tjapaloehoe. Berekenen constanten uit deze peilschaalwaarnemingen, alsmede uit die te Sanana. Namen nadere, beter bevredigende astronomische peilingen uit O.hoek Lifoematola op de Ombi groep.
    No.354: Februari, met calque. Bespreken ter plaatse met van Doorn de bij de meting uit bk. Kei, Oostpunt Lifoematola aangesneden toppen van de Ombi groep. Beschouwing over de verkregen resultaten, welke bevredigend zijn. Mededeeling van de aansluitingsmetingen op toppen van Boeroe. Beeindigen de opneming der Soela groep. Beschouwingen over de verschillen tusschen de N. en Z. triangulatie der groep, welke worden toegeschreven aan te kleine basis (Mat-Soe) der Z. triangulatie. Constanten voor Sanana, Dofa en Vesuvius baai, de beide laatste plaatsen aan weerszijden van straat Tjapaloloe.
    No.355: Maart, met calque. Beeindigen de opneming van den Banggai archipel en van de Soela-eilanden. Bevaren straat Tjapaloeloe met gebruikmaking der getijconstanten van Dofa en Vesuvius. Toelichting hierop.
    Door 2 hiermede afgesloten.
  - Hydrografische rapporten., juni 1900- december 1927; 3
    Microfilm vervaardigd van rapporten 1 t/m 245.
    No.1-62: Opnemingsvaartuig Bali, 1900-.
    1-24: Commandant van Slooten, 1900-1902.
    25-26: Commandant Bron, 1903.
    27-53: Commandant Naber, 1903-1905.
    54-62: Commandant Fock, 1906.
    63-147: Opnemingsvaartuig Borneo, 1906-1914.
    63-86: Commandant ??, 1906-1908.
    87-147: Commandant van Persijn, 1909-1914.
    148-160: Opnemingsvaartuig van Doorn, 1917-1918.
    148-160: Commandant Schenck de Jong, 1917-1918.
    161-217?: Opnemingsvaartuig Tydeman, 1919-1925.
    161-203: Commandant ??, 1919-1920??.
    206-217??: Commandant A.W. Staverman, 1924-1925.
    221-230: Opnemingsvaartuig van Doorn, 1925-1926.
    Commandant ??.
    231-249: Opnemingsvaartuig Serdang, 1926-1927.
    231-237: Commandant ??.
    238-240: Commandant K. van Aller, 1927.
    241-245: Opnemingsvaartuig Tydeman, 1927.
    No.1: 18 Juni ter roede Boeton. Bakens gezet, basis gezocht, peilschaal waarnemingen geregeld. Basis gemeten door rechtstaande 5 m. lat 1134m, 4 X gemeten met verschil van 0.5m. tot 1 m, vastgelegd aan vlaggestok fort en daarna geogr. ligging afgeleid. Getrianguleerd en belood van af Noord midden en Zuid eiland beZ.de straat tot de lijn Mata Ajer-Ampodo.
    No.2: 18 Juli van Makasser. Kleinigheden bij Midden eiland. Kasteelberg bepaald (1417 voet) getrianguleerd en gelood tot de baai van Lohia. Veel last van bakens stelen, zelfs in het gezicht van het schip. Ampodo zit vast aan den Boeton wal. Baken op Gosong Koelaga. Los rif ZZW. van Banka rif.
    No.3: 25 Augustus naar Opn. terrein. Eenige slagen aan Z. ingang straat. Triangulatie voortgezet bij Pora Pora. 7 vadems bank BeO.den hoek van Kemba onderzocht. Wederom bakens vermist. Peilschaal beN.Pora Pora. Zetten loodingen voort. Last van heiigheid in den voormiddag, het geen veel voorkomt van September tot December. Ankerplaats bij hoek Lobo, de eerste goede beN.Moena. Peilschaal. Straat tusschen Moena en Groot Tobea onderzocht. Controle azimuth tusschen Pora Pora en Gr.Tobea. Geen noemenswaard verschil. Ingang straat Tioro opgenomen. Baai van Kolone onderzocht. Peilschaal te Laboean Blanda. Af en toe zware regenbuien. Basis punt op eil. Makasser astr. bepaald.